<?xml version="1.0" encoding="windows-1251"?> 
<Grammar>
<!--
Данный файл содержит порождающую грамматику русского языка и трансформационные формулы в язык внутреннего представления.

Что такое порождающая грамматика я долго описывать не буду,
сразу рекомендую обратиться к литературе: http://ru.wikipedia.org/wiki/Генеративная_грамматика

Приятые обозначения:

Терминальные части речи
С - существительное
П - прилагательное
Г - глагол
МС - местоимение
МС-П -притяжательное местоименее.

нетерминальные части речи (фразовые категории)
Иг - именная группа
П-Иг - предложно-именная группа
Гг - глагольная группа

=Язык внутреннего представления=
Цель внутреннего языка  - облегчить дальнейшую обработку, обеспечив фиксированный порядок слов во фразе 
и перейдя от словоформ к леммам. Используется левое развертывание, а предлоги и падежи исходной фразы
изображаются послелогами, тем самым, таки да, напоминая японский.

например: Есть ли новая карта России для ситигида --> СИТИГИД [для-рд] РОССИЯ [рд] НОВЫЙ КАРТА [кто] ЕСТЬ [.]

-->

<!-- 
=======================================================================================================
= Фразовые предложения                                                                                         =
=======================================================================================================
-->
<!-- Именные Группы -->

<PhraseCategory>
  <TestPhrase>карта</TestPhrase>
  <Pattern>
    <Element><WordForm></WordForm><Category>С</Category><Grammems>$Gender,$Number,$Case</Grammems></Element>
  </Pattern>
  <TrasformationFormula>#1l</TrasformationFormula>
  <Def><Category>Иг</Category><Grammems>$Gender,3л,$Number,$Case</Grammems></Def>
  <Vars>
    <Var Name="$Number" Values="ед,мн"  />
    <Var Name="$Gender" Values="мр,ср,жр" />
    <Var Name="$Case" Values="им,вн,рд" />
  </Vars>
</PhraseCategory>

<PhraseCategory>
  <TestPhrase>новая деревня</TestPhrase>
  <Pattern>
    <Element><WordForm></WordForm><Category>П</Category><Grammems>$Gender,$Number,$Case</Grammems></Element>
    <Element><WordForm></WordForm><Category>С</Category><Grammems>$Gender,$Number,$Case</Grammems></Element>
  </Pattern>
  <TrasformationFormula>#1l #2l</TrasformationFormula>
  <Def><Category>Иг</Category><Grammems>$Gender,3л,$Number,$Case</Grammems></Def>
  <Vars>
    <Var Name="$Number" Values="ед,мн"  />
    <Var Name="$Gender" Values="мр,ср,жр" />
    <Var Name="$Case" Values="им,вн,рд" />
  </Vars>
</PhraseCategory>

<PhraseCategory>
  <TestPhrase>карта россии</TestPhrase>
  <Pattern>
    <Element><WordForm></WordForm><Category>С</Category><Grammems>$Gender,$Number,$Case</Grammems></Element>
    <Element><WordForm></WordForm><Category>С</Category><Grammems>рд</Grammems></Element>
  </Pattern>
  <TrasformationFormula>#2l [рд] #1l</TrasformationFormula>
  <Def><Category>Иг</Category><Grammems>$Gender,3л,$Number,$Case</Grammems></Def>
  <Vars>
    <Var Name="$Number" Values="ед,мн"  />
    <Var Name="$Gender" Values="мр,ср,жр" />
    <Var Name="$Case" Values="им,вн,рд" />
  </Vars>
</PhraseCategory>



<PhraseCategory>
  <TestPhrase>карта северного кавказа</TestPhrase>
  <Pattern>
    <Element><WordForm></WordForm><Category>С</Category><Grammems>$Gender,$Number,$Case</Grammems></Element>
    <Element><WordForm></WordForm><Category>П</Category><Grammems>рд</Grammems></Element>
    <Element><WordForm></WordForm><Category>С</Category><Grammems>рд</Grammems></Element>
  </Pattern>
  <TrasformationFormula>#2l #3l [рд] #1l</TrasformationFormula>
  <Def><Category>Иг</Category><Grammems>$Gender,3л,$Number,$Case</Grammems></Def>
  <Vars>
    <Var Name="$Number" Values="ед,мн"  />
    <Var Name="$Gender" Values="мр,ср,жр" />
    <Var Name="$Case" Values="им,вн,рд" />
  </Vars>
</PhraseCategory>


<PhraseCategory>
  <TestPhrase>мой стол</TestPhrase>
  <Pattern>
    <Element><WordForm></WordForm><Category>МС-П</Category><Grammems>$Gender,$Number,$Case</Grammems></Element>
    <Element><WordForm></WordForm><Category>С</Category><Grammems>$Gender,$Number,$Case</Grammems></Element>
  </Pattern>
  <TrasformationFormula>#1l #2l</TrasformationFormula>
  <Def><Category>Иг</Category><Grammems>$Gender,3л,$Number,$Case</Grammems></Def>
  <Vars>
    <Var Name="$Number" Values="ед,мн"  />
    <Var Name="$Gender" Values="мр,ср,жр" />
    <Var Name="$Case" Values="им,вн,рд" />
  </Vars>
</PhraseCategory>

<!-- местоимения -->
<PhraseCategory>
  <TestPhrase>Я</TestPhrase>
  <TestPhrase>Мы</TestPhrase>
  <Pattern>
    <Element><WordForm></WordForm><Category>МС</Category><Grammems>$Person,$Number,$Case</Grammems></Element>
  </Pattern>
  <TrasformationFormula>#1l</TrasformationFormula>
  <Def><Category>Иг</Category><Grammems>$Person,$Number,мр,ср,жр,$Case</Grammems></Def>
  <Vars>
    <Var Name="$Person" Values="1л,2л"  />
    <Var Name="$Number" Values="ед,мн"  />
    <Var Name="$Case" Values="им,вн,рд" />
  </Vars>
</PhraseCategory>

<PhraseCategory>
  <TestPhrase>Он</TestPhrase>
  <TestPhrase>Она</TestPhrase>
  <Pattern>
    <Element><WordForm></WordForm><Category>МС</Category><Grammems>3л,$Number,$Gender,$Case</Grammems></Element>
  </Pattern>
  <TrasformationFormula>#1l</TrasformationFormula>
  <Def><Category>Иг</Category><Grammems>3л,$Number,$Gender,$Case</Grammems></Def>
  <Vars>
    <Var Name="$Gender" Values="мр,ср,жр" />
    <Var Name="$Number" Values="ед"  />
    <Var Name="$Case" Values="им,вн,рд" />
  </Vars>
</PhraseCategory>

<PhraseCategory>
  <TestPhrase>Они</TestPhrase>
  <Pattern>
    <Element><WordForm></WordForm><Category>МС</Category><Grammems>3л,$Number,им</Grammems></Element>
  </Pattern>
  <TrasformationFormula>#1l</TrasformationFormula>
  <Def><Category>Иг</Category><Grammems>3л,$Number,мр,ср,жр,им</Grammems></Def>
  <Vars>
    <Var Name="$Gender" Values="мр,ср,жр" />
    <Var Name="$Number" Values="мн"  />
  </Vars>
</PhraseCategory>

<PhraseCategory>
  <TestPhrase>что-нибудь</TestPhrase>
  <Pattern>
    <Element><WordForm>что-нибудь</WordForm><Category></Category><Grammems></Grammems></Element>
  </Pattern>
  <TrasformationFormula>ЧТО-НИБУДЬ</TrasformationFormula>
  <Def><Category>Иг</Category><Grammems>3л,ед,ср,им,вн</Grammems></Def>
</PhraseCategory>

<PhraseCategory>
  <TestPhrase>кто-нибудь</TestPhrase>
  <Pattern>
    <Element><WordForm>кто-нибудь</WordForm><Category></Category><Grammems></Grammems></Element>
  </Pattern>
  <TrasformationFormula>КТО-НИБУДЬ</TrasformationFormula>
  <Def><Category>Иг</Category><Grammems>3л,ед,мр,им</Grammems></Def>
</PhraseCategory>

<PhraseCategory>
  <TestPhrase>кто</TestPhrase>
  <Pattern>
    <Element><WordForm>кто</WordForm><Category></Category><Grammems></Grammems></Element>
  </Pattern>
  <TrasformationFormula>КТО</TrasformationFormula>
  <Def><Category>Иг</Category><Grammems>3л,ед,мр,им</Grammems></Def>
</PhraseCategory>

<PhraseCategory>
  <TestPhrase>все</TestPhrase>
  <Pattern>
    <Element><WordForm>все</WordForm><Category></Category><Grammems></Grammems></Element>
  </Pattern>
  <TrasformationFormula>ВСЕ</TrasformationFormula>
  <Def><Category>Иг</Category><Grammems>3л,ед,ср,вн</Grammems></Def>
</PhraseCategory>

<!-- Глагольные группы -->
<PhraseCategory>
  <TestPhrase>едет</TestPhrase>
  <Pattern>
    <Element><WordForm></WordForm><Category>Г</Category><Grammems>$Tense,$Number,$Gender,$Person</Grammems></Element>
  </Pattern>
  <Def><WordForm></WordForm><Category>Гг</Category><Grammems>$Tense,$Number,$Gender,$Person</Grammems></Def>
  <TrasformationFormula>#1</TrasformationFormula>
  <Vars>
    <Var Name="$Tense" Values="прш,нст,буд"  />
    <Var Name="$Number" Values="ед,мн"  />
    <Var Name="$Gender" Values="мр,ср,жр"  />
    <Var Name="$Person" Values="1л,2л,3л"  />
  </Vars>
</PhraseCategory>

<PhraseCategory>
  <TestPhrase>не едет</TestPhrase>
  <Pattern>
    <Element><WordForm>не</WordForm><Category></Category><Grammems></Grammems></Element>
    <Element><WordForm></WordForm><Category>Г</Category><Grammems>$Tense,$Number,$Gender,$Person</Grammems></Element>
  </Pattern>
  <Def><WordForm></WordForm><Category>Гг</Category><Grammems>$Tense,$Number,$Gender,$Person</Grammems></Def>
  <TrasformationFormula>#2-НЕ</TrasformationFormula>
  <Vars>
    <Var Name="$Tense" Values="прш,нст,буд"  />
    <Var Name="$Number" Values="ед,мн"  />
    <Var Name="$Gender" Values="мр,ср,жр"  />
    <Var Name="$Person" Values="1л,2л,3л"  />
  </Vars>
</PhraseCategory>

<!-- Повелительное наклонение -->
<PhraseCategory>
  <TestPhrase>езжай</TestPhrase>
  <Pattern>
    <Element><WordForm></WordForm><Category>Г</Category><Grammems>пвл</Grammems></Element>
  </Pattern>
  <Def><WordForm></WordForm><Category>Гг</Category><Grammems>пвл</Grammems></Def>
  <TrasformationFormula>#1</TrasformationFormula>
</PhraseCategory>

<PhraseCategory>
  <TestPhrase>не трогай</TestPhrase>
  <Pattern>
    <Element><WordForm>не</WordForm><Category></Category><Grammems></Grammems></Element>
    <Element><WordForm></WordForm><Category>Г</Category><Grammems>пвл</Grammems></Element>
  </Pattern>
  <Def><WordForm></WordForm><Category>Гг</Category><Grammems>пвл</Grammems></Def>
  <TrasformationFormula>#2-НЕ</TrasformationFormula>
</PhraseCategory>

<!-- 
=======================================================================================================
= Предложения                                                                                         =
=======================================================================================================
-->

<!--Простые предложения -->
<Phrase>
  <TestPhrase>машина едет</TestPhrase>
  <Pattern>
    <Element><WordForm></WordForm><Category>Иг</Category><Grammems>$Gender,$Person,$Number,им</Grammems></Element>
    <Element><WordForm></WordForm><Category>Гг</Category><Grammems>$Tense,$Number,$Gender,$Person</Grammems></Element>
  </Pattern>
  <TrasformationFormula>#1 [кто] #2 [.]</TrasformationFormula>
  <Vars>
    <Var Name="$Tense" Values="прш,нст,буд"  />
    <Var Name="$Number" Values="ед,мн"  />
    <Var Name="$Gender" Values="мр,ср,жр"  />
    <Var Name="$Person" Values="1л,2л,3л"  />
  </Vars>
</Phrase>

<Phrase>
  <TestPhrase>едет машина</TestPhrase>
  <Pattern>
    <Element><WordForm></WordForm><Category>Гг</Category><Grammems>$Tense,$Number,$Gender,$Person</Grammems></Element>
    <Element><WordForm></WordForm><Category>Иг</Category><Grammems>$Gender,$Person,$Number,им</Grammems></Element>
  </Pattern>
  <TrasformationFormula>#2 [кто] #1 [.]</TrasformationFormula>
  <Vars>
    <Var Name="$Tense" Values="прш,нст,буд"  />
    <Var Name="$Number" Values="ед,мн"  />
    <Var Name="$Gender" Values="мр,ср,жр"  />
    <Var Name="$Person" Values="1л,2л,3л"  />
  </Vars>
</Phrase>

<Phrase>
  <TestPhrase>Мама моет раму</TestPhrase>
  <Pattern>
    <Element><WordForm></WordForm><Category>Иг</Category><Grammems>$Gender,$Person,$Number,им</Grammems></Element>
    <Element><WordForm></WordForm><Category>Гг</Category><Grammems>$Tense,$Number,$Gender,$Person</Grammems></Element>
    <Element><WordForm></WordForm><Category>Иг</Category><Grammems>вн</Grammems></Element>
  </Pattern>
  <Vars>
    <Var Name="$Tense" Values="прш,нст,буд"  />
    <Var Name="$Number" Values="ед,мн"  />
    <Var Name="$Gender" Values="мр,ср,жр"  />
    <Var Name="$Person" Values="1л,2л,3л"  />
  </Vars> 
  <TrasformationFormula>#1 [кто] #3 [что] #2 [.]</TrasformationFormula>
</Phrase>

<Phrase>
  <TestPhrase>Мама раму моет </TestPhrase>
  <Pattern>
    <Element><WordForm></WordForm><Category>Иг</Category><Grammems>$Gender,$Person,$Number,им</Grammems></Element>
    <Element><WordForm></WordForm><Category>Иг</Category><Grammems>вн</Grammems></Element>
    <Element><WordForm></WordForm><Category>Гг</Category><Grammems>$Tense,$Number,$Gender,$Person</Grammems></Element>
  </Pattern>
  <Vars>
    <Var Name="$Tense" Values="прш,нст,буд"  />
    <Var Name="$Number" Values="ед,мн"  />
    <Var Name="$Gender" Values="мр,ср,жр"  />
    <Var Name="$Person" Values="1л,2л,3л"  />
  </Vars> 
  <TrasformationFormula>#1 [кто] #2 [что] #3 [.]</TrasformationFormula>
</Phrase>

<!-- прилагательное в роли сказуемого -->
<Phrase>
  <TestPhrase>еж колючий</TestPhrase>
  <Pattern>  
    <Element><WordForm></WordForm><Category>Иг</Category><Grammems>им,$Number,$Gender</Grammems></Element>
    <Element><WordForm></WordForm><Category>П</Category><Grammems>им,$Number,$Gender</Grammems></Element>
  </Pattern>
  <TrasformationFormula>#1 [кто] #2l [.]</TrasformationFormula>
  <Vars>
    <Var Name="$Number" Values="ед,мн"  />
    <Var Name="$Gender" Values="мр,ср,жр"  />
  </Vars>
</Phrase>

<!-- Притяжательное местоименее в роли сказуемого -->
<Phrase>
  <TestPhrase>глупость какая-то</TestPhrase>
  <Pattern>  
    <Element><WordForm></WordForm><Category>Иг</Category><Grammems>им</Grammems></Element>
    <Element><WordForm>какая-то</WordForm><Category></Category><Grammems></Grammems></Element>
  </Pattern>
  <TrasformationFormula>#1 [кто] КАКОЙ-ТО [.]</TrasformationFormula>
</Phrase>

<!-- краткое прилагательное в роли сказуемого -->
<Phrase>
  <TestPhrase>еж колюч</TestPhrase>
  <Pattern>  
    <Element><WordForm></WordForm><Category>Иг</Category><Grammems>им,$Number,$Gender</Grammems></Element>
    <Element><WordForm></WordForm><Category>КР_ПРИЛ</Category><Grammems>$Number,$Gender</Grammems></Element>
  </Pattern>
  <TrasformationFormula>#1 [кто] #2l [.]</TrasformationFormula>
   <Vars>
    <Var Name="$Number" Values="ед,мн"  />
    <Var Name="$Gender" Values="мр,ср,жр"  />
  </Vars>
</Phrase>

<Phrase>
  <TestPhrase>ты очень туп</TestPhrase>
  <Pattern>  
    <Element><WordForm></WordForm><Category>Иг</Category><Grammems>им,$Number,$Gender</Grammems></Element>
    <Element><WordForm></WordForm><Category>Н</Category><Grammems></Grammems></Element>
    <Element><WordForm></WordForm><Category>КР_ПРИЛ</Category><Grammems>$Number,$Gender</Grammems></Element>
  </Pattern>
  <TrasformationFormula>#1 [кто] #2 #3l [.]</TrasformationFormula>
   <Vars>
    <Var Name="$Number" Values="ед,мн"  />
    <Var Name="$Gender" Values="мр,ср,жр"  />
  </Vars>
</Phrase>

<Phrase>
  <TestPhrase>еж не колюч</TestPhrase>
  <Pattern>  
    <Element><WordForm></WordForm><Category>Иг</Category><Grammems>им,$Number,$Gender</Grammems></Element>
    <Element><WordForm>не</WordForm><Category></Category><Grammems></Grammems></Element>
    <Element><WordForm></WordForm><Category>КР_ПРИЛ</Category><Grammems>$Number,$Gender</Grammems></Element>
  </Pattern>
  <TrasformationFormula>#1 [кто] #3l-НЕ [.]</TrasformationFormula>
   <Vars>
    <Var Name="$Number" Values="ед,мн"  />
    <Var Name="$Gender" Values="мр,ср,жр"  />
  </Vars>
</Phrase>

<Phrase>
  <TestPhrase>нужна карта</TestPhrase>
  <Pattern>  
    <Element><WordForm></WordForm><Category>КР_ПРИЛ</Category><Grammems>$Number,$Gender</Grammems></Element>
    <Element><WordForm></WordForm><Category>Иг</Category><Grammems>им,$Number,$Gender</Grammems></Element>
  </Pattern>
  <TrasformationFormula>#2 [кто] #1l [.]</TrasformationFormula>
   <Vars>
    <Var Name="$Number" Values="ед,мн"  />
    <Var Name="$Gender" Values="мр,ср,жр"  />
  </Vars>
</Phrase>

<!-- наречие в роли сказуемого -->
<Phrase>
  <TestPhrase>я дома</TestPhrase>
  <Pattern>  
    <Element><WordForm></WordForm><Category>Иг</Category><Grammems>им</Grammems></Element>
    <Element><WordForm></WordForm><Category>Н</Category><Grammems></Grammems></Element>
  </Pattern>
  <TrasformationFormula>#1 [кто] #2l [.]</TrasformationFormula>
</Phrase>



<!-- неполные предложения -->
<Phrase>
  <TestPhrase>запуск карты</TestPhrase>
  <Pattern>  
    <Element><WordForm></WordForm><Category>Иг</Category><Grammems>им</Grammems></Element>
  </Pattern>
  <TrasformationFormula>#1 [кто] [...]</TrasformationFormula>
</Phrase>

<Phrase>
  <TestPhrase>скачать карту</TestPhrase>
  <Pattern>
    <Element><WordForm></WordForm><Category>ИНФИНИТИВ</Category><Grammems></Grammems></Element>
    <Element><WordForm></WordForm><Category>Иг</Category><Grammems>вн</Grammems></Element>
  </Pattern>
<TrasformationFormula>#2 [что] #1 [...]</TrasformationFormula>
</Phrase>

<Phrase>
  <TestPhrase>карту скачать </TestPhrase>
  <Pattern>
    <Element><WordForm></WordForm><Category>Иг</Category><Grammems>вн</Grammems></Element>
    <Element><WordForm></WordForm><Category>ИНФИНИТИВ</Category><Grammems></Grammems></Element>
  </Pattern>
<TrasformationFormula>#1 [что] #2 [...]</TrasformationFormula>
</Phrase>

<!-- вопросы с вопросительными словами -->
<Phrase>
  <TestPhrase>Как редактировать карту</TestPhrase>
  <Pattern>
    <Element><WordForm>как</WordForm><Category></Category><Grammems></Grammems></Element>
    <Element><WordForm></WordForm><Category>ИНФИНИТИВ</Category><Grammems></Grammems></Element>
    <Element><WordForm></WordForm><Category>Иг</Category><Grammems>вн</Grammems></Element>
  </Pattern>
<TrasformationFormula>#3 [что] КАК #2 [.]</TrasformationFormula>
</Phrase>

<Phrase>
  <TestPhrase>Где скачать карту</TestPhrase>
  <Pattern>
    <Element><WordForm>где</WordForm><Category></Category><Grammems></Grammems></Element>
    <Element><WordForm></WordForm><Category>ИНФИНИТИВ</Category><Grammems></Grammems></Element>
    <Element><WordForm></WordForm><Category>Иг</Category><Grammems>вн</Grammems></Element>
  </Pattern>
<TrasformationFormula>#3 [что] ГДЕ #2 [.]</TrasformationFormula>
</Phrase>

<Phrase>
  <TestPhrase>Как стать звездой</TestPhrase>
  <Pattern>  
    <Element><WordForm>как</WordForm><Category></Category><Grammems></Grammems></Element>
    <Element><WordForm></WordForm><Category>ИНФИНИТИВ</Category><Grammems></Grammems></Element>
    <Element><WordForm></WordForm><Category>С</Category><Grammems>тв</Grammems></Element>
  </Pattern>
  <TrasformationFormula>КАК #3l [кем] #2 [.]</TrasformationFormula>
</Phrase>

<Phrase>
  <TestPhrase>как дела?</TestPhrase>
  <Pattern>
    <Element><WordForm>как</WordForm><Category></Category><Grammems></Grammems></Element>
    <Element><WordForm></WordForm><Category>Иг</Category><Grammems>им</Grammems></Element>
  </Pattern>
  <TrasformationFormula>#2 [кто] КАК [.]</TrasformationFormula>
</Phrase>

<Phrase>
  <TestPhrase>где армения?</TestPhrase>
  <Pattern>
    <Element><WordForm>где</WordForm><Category></Category><Grammems></Grammems></Element>
    <Element><WordForm></WordForm><Category>Иг</Category><Grammems>им</Grammems></Element>
  </Pattern>
  <TrasformationFormula>#2 [кто] ГДЕ [.]</TrasformationFormula>
</Phrase>

<Phrase>
  <TestPhrase>кто автор?</TestPhrase>
  <Pattern>
    <Element><WordForm>кто</WordForm><Category></Category><Grammems></Grammems></Element>
    <Element><WordForm></WordForm><Category>Иг</Category><Grammems>им</Grammems></Element>
  </Pattern>
  <TrasformationFormula>#2 [кто] КТО [.]</TrasformationFormula>
</Phrase>

<Phrase>
  <TestPhrase>что такое энциклопедия</TestPhrase>
  <Pattern>
    <Element><WordForm>что</WordForm><Category></Category><Grammems></Grammems></Element>
    <Element><WordForm>такое</WordForm><Category></Category><Grammems></Grammems></Element>
    <Element><WordForm></WordForm><Category>Иг</Category><Grammems>им</Grammems></Element>
  </Pattern>
  <TrasformationFormula>#3 [кто] что-такое [.]</TrasformationFormula>
</Phrase>

<Phrase>
  <TestPhrase>что за дела</TestPhrase>
  <Pattern>
    <Element><WordForm>что</WordForm><Category></Category><Grammems></Grammems></Element>
    <Element><WordForm>за</WordForm><Category></Category><Grammems></Grammems></Element>
    <Element><WordForm></WordForm><Category>Иг</Category><Grammems>им</Grammems></Element>
  </Pattern>
  <TrasformationFormula>#3 [кто] что-за [.]</TrasformationFormula>
</Phrase>

<Phrase>
  <TestPhrase>Как играть</TestPhrase>
  <Pattern>
    <Element><WordForm></WordForm><Category>Н</Category><Grammems>вопр</Grammems></Element>
    <Element><WordForm></WordForm><Category>ИНФИНИТИВ</Category><Grammems></Grammems></Element>
  </Pattern>
  <TrasformationFormula>#1 #2 [.]</TrasformationFormula>
</Phrase>

<Phrase>
  <TestPhrase>что делаешь</TestPhrase>
  <Pattern>
    <Element><WordForm></WordForm><Category>Н</Category><Grammems>вопр</Grammems></Element>
    <Element><WordForm></WordForm><Category>Гг</Category><Grammems>2л</Grammems></Element>
  </Pattern>
  <TrasformationFormula>#1 #2 [.]</TrasformationFormula>
</Phrase>

<Phrase>
  <TestPhrase>Как устанавливать новые карты</TestPhrase>
  <Pattern>
    <Element><WordForm></WordForm><Category>Н</Category><Grammems>вопр</Grammems></Element>
    <Element><WordForm></WordForm><Category>ИНФИНИТИВ</Category><Grammems></Grammems></Element>
    <Element><WordForm></WordForm><Category>Иг</Category><Grammems>вн</Grammems></Element>
  </Pattern>
  <TrasformationFormula>#3 [что] #1 #2 [.]</TrasformationFormula>
</Phrase>


<Phrase>
  <TestPhrase>ты дурак</TestPhrase>
  <Pattern>
    <Element><WordForm>ты</WordForm><Category></Category><Grammems></Grammems></Element>
    <Element><WordForm></WordForm><Category>Иг</Category><Grammems>им</Grammems></Element>
  </Pattern>
  <TrasformationFormula>ТЫ [кто] #2 [.]</TrasformationFormula>
</Phrase>

<!-- допускается перестановка одного слова -->
<Phrase>
  <TestPhrase>дурак ты</TestPhrase>
  <Pattern>
    <Element><WordForm></WordForm><Category>С</Category><Grammems>им</Grammems></Element>
    <Element><WordForm>ты</WordForm><Category></Category><Grammems></Grammems></Element>
  </Pattern>
  <TrasformationFormula>ТЫ [кто] #1l [.]</TrasformationFormula>
</Phrase>


<Phrase>
  <TestPhrase>ты умный</TestPhrase>
  <Pattern>
    <Element><WordForm>ты</WordForm><Category></Category><Grammems></Grammems></Element>
    <Element><WordForm></WordForm><Category>П</Category><Grammems>им</Grammems></Element>
  </Pattern>
  <TrasformationFormula>ТЫ [кто] #2l [.]</TrasformationFormula>
</Phrase>


<Phrase>
  <TestPhrase>тупой ты</TestPhrase>
  <Pattern>
    <Element><WordForm></WordForm><Category>П</Category><Grammems>им,ед</Grammems></Element>
    <Element><WordForm>ты</WordForm><Category></Category><Grammems></Grammems></Element>
  </Pattern>
  <TrasformationFormula>ТЫ [кто] #1l [.]</TrasformationFormula>
</Phrase>

<!--
<Phrase>
  <TestPhrase>ты крут</TestPhrase>
  <Pattern>
    <Element><WordForm>ты</WordForm><Category></Category><Grammems></Grammems></Element>
    <Element><WordForm></WordForm><Category>КР_ПРИЛ</Category><Grammems></Grammems></Element>
  </Pattern>
  <TrasformationFormula>ТЫ [кто] #2l [.]</TrasformationFormula>
</Phrase>
-->


<Phrase>
  <TestPhrase>я гений</TestPhrase>
  <Pattern>
    <Element><WordForm>я</WordForm><Category></Category><Grammems></Grammems></Element>
    <Element><WordForm></WordForm><Category>Иг</Category><Grammems>им</Grammems></Element>
  </Pattern>
  <TrasformationFormula>Я [кто] #2 [.]</TrasformationFormula>
</Phrase>

<Phrase>
  <TestPhrase>я не дурак</TestPhrase>
  <Pattern>
    <Element><WordForm>я</WordForm><Category></Category><Grammems></Grammems></Element>
    <Element><WordForm>не</WordForm><Category></Category><Grammems></Grammems></Element>
    <Element><WordForm></WordForm><Category>Иг</Category><Grammems>им</Grammems></Element>
  </Pattern>
  <TrasformationFormula>Я [кто] #3 НЕ [.]</TrasformationFormula>
</Phrase>

<Phrase>
  <TestPhrase>это бред</TestPhrase>
  <Pattern>
    <Element><WordForm>это</WordForm><Category></Category><Grammems></Grammems></Element>
    <Element><WordForm></WordForm><Category>Иг</Category><Grammems>им</Grammems></Element>
  </Pattern>
  <TrasformationFormula>ЭТО [кто] #2 [.]</TrasformationFormula>
</Phrase>

<!-- не очень понятно что такое ПРЕДК но тем не менее  -->
<Phrase>
  <TestPhrase>это глупо</TestPhrase>
  <Pattern>
    <Element><WordForm>это</WordForm><Category></Category><Grammems></Grammems></Element>
    <Element><WordForm></WordForm><Category>ПРЕДК</Category><Grammems></Grammems></Element>
  </Pattern>
  <TrasformationFormula>ЭТО [кто] #2 [.]</TrasformationFormula>
</Phrase>

<Phrase>
  <TestPhrase>это где</TestPhrase>
  <Pattern>
    <Element><WordForm>это</WordForm><Category></Category><Grammems></Grammems></Element>
    <Element><WordForm></WordForm><Category>Н</Category><Grammems>вопр</Grammems></Element>
  </Pattern>
  <TrasformationFormula>ЭТО [кто] #2 [.]</TrasformationFormula>
</Phrase> 

<Phrase>
  <TestPhrase>где это</TestPhrase>
  <Pattern>
    <Element><WordForm></WordForm><Category>Н</Category><Grammems>вопр</Grammems></Element>
    <Element><WordForm>это</WordForm><Category></Category><Grammems></Grammems></Element>
  </Pattern>
  <TrasformationFormula>ЭТО [кто] #1 [.]</TrasformationFormula>
</Phrase> 

<Phrase>
  <TestPhrase>Любопытный я</TestPhrase>
  <Pattern>
    <Element><WordForm></WordForm><Category>П</Category><Grammems>им,ед</Grammems></Element>
    <Element><WordForm>я</WordForm><Category></Category><Grammems></Grammems></Element>
  </Pattern>
  <TrasformationFormula>Я [кто] #1l [.]</TrasformationFormula>
</Phrase>

<!--
<Phrase>
  <TestPhrase>я туп</TestPhrase>
  <Pattern>
    <Element><WordForm>я</WordForm><Category></Category><Grammems></Grammems></Element>
    <Element><WordForm></WordForm><Category>КР_ПРИЛ</Category><Grammems></Grammems></Element>
  </Pattern>
  <TrasformationFormula>Я [кто] #2l [.]</TrasformationFormula>
</Phrase>
-->


<Phrase>
  <TestPhrase>не скажу</TestPhrase>
  <Pattern>
    <Element><WordForm></WordForm><Category>Гг</Category><Grammems>1л</Grammems></Element>
  </Pattern>
  <TrasformationFormula>#1 [.]</TrasformationFormula>
</Phrase>

<Phrase>
  <TestPhrase>дело шью</TestPhrase>
  <Pattern>
    <Element><WordForm></WordForm><Category>Иг</Category><Grammems>вн</Grammems></Element>
    <Element><WordForm></WordForm><Category>Гг</Category><Grammems>1л</Grammems></Element>
  </Pattern>
  <TrasformationFormula>#1 [что] #2 [.]</TrasformationFormula>
</Phrase>

<Phrase>
  <TestPhrase>люблю дежурных</TestPhrase>
  <Pattern>
    <Element><WordForm></WordForm><Category>Гг</Category><Grammems>1л</Grammems></Element>
    <Element><WordForm></WordForm><Category>Иг</Category><Grammems>вн</Grammems></Element>
  </Pattern>
  <TrasformationFormula>#2 [что] #1 [.]</TrasformationFormula>
</Phrase>

<Phrase>
  <TestPhrase>хочу купить</TestPhrase>
  <Pattern>
    <Element><WordForm></WordForm><Category>Гг</Category><Grammems>1л</Grammems></Element>
    <Element><WordForm></WordForm><Category>ИНФИНИТИВ</Category><Grammems></Grammems></Element>
  </Pattern>
  <TrasformationFormula>#2 #1 [.]</TrasformationFormula>
</Phrase>
<Phrase>
  <TestPhrase>хочу купить</TestPhrase>
  <Pattern>
    <Element><WordForm></WordForm><Category>ИНФИНИТИВ</Category><Grammems></Grammems></Element>
    <Element><WordForm></WordForm><Category>Гг</Category><Grammems>1л</Grammems></Element>
  </Pattern>
  <TrasformationFormula>#1 #2 [.]</TrasformationFormula>
</Phrase>

<Phrase>
  <TestPhrase>любишь дежурных</TestPhrase>
  <Pattern>
    <Element><WordForm></WordForm><Category>Гг</Category><Grammems>2л</Grammems></Element>
    <Element><WordForm></WordForm><Category>Иг</Category><Grammems>вн</Grammems></Element>
  </Pattern>
  <TrasformationFormula>#2 [что] #1 [.]</TrasformationFormula>
</Phrase>



<!-- предикат нет -->
<Phrase>
  <TestPhrase>нет</TestPhrase>
  <Pattern>
    <Element><WordForm>нет</WordForm><Category></Category><Grammems></Grammems></Element>
  </Pattern>
  <TrasformationFormula>НЕТ [.]</TrasformationFormula>
</Phrase>

<Phrase>
  <TestPhrase>нет спасибо</TestPhrase>
  <Pattern>
    <Element><WordForm>нет</WordForm><Category></Category><Grammems></Grammems></Element>
    <Element><WordForm>спасибо</WordForm><Category></Category><Grammems></Grammems></Element>
  </Pattern>
  <TrasformationFormula>СПАСИБО, НЕТ [.]</TrasformationFormula>
</Phrase>

<!--
<Phrase>
  <TestPhrase>времени</TestPhrase>
  <Pattern>
    <Element><WordForm></WordForm><Category>Иг</Category><Grammems></Grammems></Element>
  </Pattern>
  <TrasformationFormula>#1 [рд][...]</TrasformationFormula>
</Phrase> -->

<Phrase>
  <TestPhrase>нет времени</TestPhrase>
  <Pattern>
    <Element><WordForm>нет</WordForm><Category></Category><Grammems></Grammems></Element>
    <Element><WordForm></WordForm><Category>Иг</Category><Grammems>рд</Grammems></Element>
  </Pattern>
  <TrasformationFormula>#2 [рд] НЕТ [.]</TrasformationFormula>
</Phrase>

<Phrase>
  <TestPhrase>времени нет</TestPhrase>
  <Pattern>
    <Element><WordForm></WordForm><Category>Иг</Category><Grammems>рд</Grammems></Element>
    <Element><WordForm>нет</WordForm><Category></Category><Grammems></Grammems></Element>
  </Pattern>
  <TrasformationFormula>#1 [рд] НЕТ [.]</TrasformationFormula>
</Phrase>

<Phrase>
  <TestPhrase>очень хорошо</TestPhrase>
  <Pattern>
    <Element><WordForm></WordForm><Category>Н</Category><Grammems></Grammems></Element>
    <Element><WordForm></WordForm><Category>ПРЕДК</Category><Grammems></Grammems></Element>
  </Pattern>
  <TrasformationFormula>#1 #2 [.]</TrasformationFormula>
</Phrase>


<Phrase>
  <TestPhrase>вы кто</TestPhrase>
  <Pattern>
    <Element><WordForm>вы</WordForm><Category></Category><Grammems></Grammems></Element>
    <Element><WordForm>кто</WordForm><Category></Category><Grammems></Grammems></Element>
  </Pattern>
  <TrasformationFormula>ВЫ [кто] КТО [.]</TrasformationFormula>
</Phrase>

<Phrase>
  <TestPhrase>кто вы</TestPhrase>
  <Pattern>
    <Element><WordForm>кто</WordForm><Category></Category><Grammems></Grammems></Element>
    <Element><WordForm>вы</WordForm><Category></Category><Grammems></Grammems></Element>
  </Pattern>
  <TrasformationFormula>ВЫ [кто] КТО [.]</TrasformationFormula>
</Phrase>

<Phrase>
  <TestPhrase>ты кто</TestPhrase>
  <Pattern>
    <Element><WordForm>ты</WordForm><Category></Category><Grammems></Grammems></Element>
    <Element><WordForm>кто</WordForm><Category></Category><Grammems></Grammems></Element>
  </Pattern>
  <TrasformationFormula>ТЫ [кто] КТО [.]</TrasformationFormula>
</Phrase>

<Phrase>
  <TestPhrase>кто ты</TestPhrase>
  <Pattern>
    <Element><WordForm>кто</WordForm><Category></Category><Grammems></Grammems></Element>
    <Element><WordForm>ты</WordForm><Category></Category><Grammems></Grammems></Element>
  </Pattern>
  <TrasformationFormula>ТЫ [кто] КТО [.]</TrasformationFormula>
</Phrase>

<!--Повелительные предложения -->
<Phrase>
  <TestPhrase>заткнись</TestPhrase>
  <Pattern>
    <Element><WordForm></WordForm><Category>Гг</Category><Grammems>пвл</Grammems></Element>
  </Pattern>
  <TrasformationFormula>#1 [.]</TrasformationFormula>
</Phrase>

<Phrase>
  <TestPhrase>скушай огурец </TestPhrase>
  <Pattern>
    <Element><WordForm></WordForm><Category>Гг</Category><Grammems>пвл</Grammems></Element>
    <Element><WordForm></WordForm><Category>Иг</Category><Grammems>вн</Grammems></Element>
  </Pattern>
  <TrasformationFormula>#2 [что] #1 [.]</TrasformationFormula>
</Phrase>

<Phrase>
  <TestPhrase>варежку прикрой</TestPhrase>
  <Pattern>
    <Element><WordForm></WordForm><Category>Иг</Category><Grammems>вн</Grammems></Element>
    <Element><WordForm></WordForm><Category>Гг</Category><Grammems>пвл</Grammems></Element>
  </Pattern>
  <TrasformationFormula>#1 [что] #2 [.]</TrasformationFormula>
</Phrase>

<Phrase>
  <TestPhrase>иди отсюда </TestPhrase>
  <Pattern>
    <Element><WordForm></WordForm><Category>Гг</Category><Grammems>пвл</Grammems></Element>
    <Element><WordForm></WordForm><Category>Н</Category><Grammems></Grammems></Element>
  </Pattern>
  <TrasformationFormula>#2 #1 [.]</TrasformationFormula>
</Phrase>

<!--вежливость -->
<Phrase>
  <TestPhrase>скажи пожалуйста</TestPhrase>
  <Pattern>
    <Element><WordForm></WordForm><Category>Гг</Category><Grammems>пвл</Grammems></Element>
    <Element><WordForm>пожалуйста</WordForm><Category></Category><Grammems></Grammems></Element>
  </Pattern>
  <TrasformationFormula>ПОЖАЛУЙСТА, #1 [.]</TrasformationFormula>
</Phrase>

<Phrase>
  <TestPhrase>Дайте пожалуйста карту</TestPhrase>
  <Pattern>
    <Element><WordForm></WordForm><Category>Гг</Category><Grammems>пвл</Grammems></Element>
    <Element><WordForm>пожалуйста</WordForm><Category></Category><Grammems></Grammems></Element>
    <Element><WordForm></WordForm><Category>Иг</Category><Grammems>вн</Grammems></Element>
  </Pattern>
  <TrasformationFormula>ПОЖАЛУЙСТА, #3 [что] #1 [.]</TrasformationFormula>
</Phrase>

<!--Повелительные фразы -->
<Phrase>
  <TestPhrase>Давай спать</TestPhrase>
  <Pattern>
    <Element><WordForm>давай</WordForm><Category></Category><Grammems></Grammems></Element>
    <Element><WordForm></WordForm><Category>ИНФИНИТИВ</Category><Grammems></Grammems></Element>
  </Pattern>
  <TrasformationFormula>#2 ДАВАЙ [.]</TrasformationFormula>
</Phrase>

</Grammar>  